【裁判字號】    88,訴,290
【裁判日期】    890125
【裁判案由】    違反毒品危害防制條例
【裁判全文】
臺灣雲林地方法院刑事判決                          八十八年度訴字第二九號
    公  訴  人  臺灣雲林地方法院檢察署檢察官
    被      告  丁○○
    指定辯護人  本院公設辯護人  丙○○
右列被告因違反毒品危害防制條例案件，經檢察官提起公訴（八十八年度偵字第三二
○號），本院判決如左：
    主  文
丁○○無罪。
    事  實
一、公訴意旨略謂：被告丁○○基於販賣第一級毒品海洛因及第二級毒品安非他命之
    故意，於民國（下同）八十七年九月底之某日，在雲林縣四湖鄉○○村○○○路
    下湖巷三八號案外人乙○○住處附近北端道路，以新台幣（下同）一千元之代價
    ，將第二級毒品安非他命約零點三公克售予乙○○，另乙○○復於八十八年一月
    三日凌晨一時二十分（公訴書載為同日凌晨一時）許，透過案外人甲○○，以一
    千元之代價，在雲林縣四湖鄉○○村○○路四一號前被告搭建豬舍改造之房舍內
    ，向被告購得第一級毒品海洛因零點一公克，嗣八十八年一月四日下午六時三十
    分許，經警循線查緝其他販賣毒品案件時，在被告前址豬舍房間內查獲其持有海
    洛因一包（淨重零點一公克）、安非他命二包（淨重零點一一公克）及塑膠小型
    空袋八十六個，因認被告涉犯毒品危害防制條例第四條第一項之販賣第一級毒品
    罪及同條第二項之販賣第二級毒品罪云云。
二、犯罪事實應依證據認定之，無證據不得推定其犯罪事實，刑事訴訟法第一百五十
    四條定之甚明；又苟積極證據不足證明犯罪事實時，被告之抗辯縱屬虛偽，仍不
    能以此資為積極證據應予採信之理由，此項禁止推定罪狀之法則，必非僅為被告
    個人訴訟之利益而設，尤重發現真實，以求國家刑罰權之正確行使，故依其自辯
    過程推定被告構成特定之犯罪，並非法之所許，合先敘明。
三、本件訊之被告雖坦承扣案之海洛因、安非他命及小型塑膠袋為其所有，然堅詞否
    認有右開犯行，並辯稱：扣案之毒品係供個人施用者，而小型塑膠袋乃為方便攜
    帶毒品出外工作時分裝吸食之用，至於本件為其遭警查獲毒品後，供出毒品前手
    乙○○，並致渠被捕，可能因此觸怒乙○○，故反遭渠誣指等語。
四、被告經查獲之晶體及粉末，經送鑑驗分別確屬安非他命及海洛因（安非他命淨重
    零點一一公克、包裝重零點一三公克，海洛因淨重零點一公克、包裝重零點四八
    公克），有法務部調查局鑑定通知書可佐，而被告被訴犯行，證人乙○○亦曾於
    警訊中指證在卷。惟查，證人乙○○到院結證：被告並未售渠任何毒品，因被告
    前此向渠借款未還，且欲對渠毆打，而渠於警局又不知應供出何人販毒予渠施用
    ，故在警訊時指證被告，實則，渠施用之毒品係由姓名、年籍不詳、綽號「阿不
    」之人所購等語（參見本院八十八年八月二十七日訊問筆錄），又證人甲○○在
    本院中亦證稱：伊從未向被告購買毒品，且未曾目睹被告販售毒品，亦未見乙○
    ○向何人購買毒品等語（參見本院八十八年八月二十四日訊問筆錄），是證人乙
    ○○警訊所述，是否屬實，並非無疑。次查，被告於八十八年一月四日晚間十一
    時十分許之警訊中，確曾供稱：其自八十七年十月間之某日起至八十七年十一月
    間之某日止，即以乙○○之0000000000號行動電話與渠聯繫，計購買
    毒品約十餘次，交易地點各在乙○○上址住處或雲林縣四湖鄉○○○道路，購買
    之毒品安非他命零點五公克、海洛因零點一公克，其代價均為一千元等語，承辦
    警員乃據此循線於八十八年一月五日凌晨五時十五分許，逕將乙○○拘提到案，
    渠乃為被告右揭犯行之指證，是被告所辯前詞，似非全然無憑，再其等互指之犯
    罪事實，因證人乙○○之警訊證詞，實有上開瑕疵，是本院自難因之遽為被告不
    利益之認定。
五、繼查，本件被告雖為警查獲塑膠小型空袋八十六個及右述安非他命及海洛因，但
    以被告有多次施用毒品之前科及扣案毒品數量些微，該等毒品供被告施用一、二
    次，恐即耗盡，故單憑該等毒品而妄斷被告有販毒營利之意圖，於法亦有未適。
    此外，本院復查無其他積極事證可資證明被告尚有被訴犯行，職此，本件不能證
    明被告犯罪，依法當應為被告無罪判決之諭知。
據上論斷，應依刑事訴訟法第三百零一條第一項，判決如主文。
本案經檢察官劉仁慈到庭執行職務。
中    華    民    國      八十九      年      一      月      二十五    日
                                        臺灣雲林地方法院刑事第二庭
                                            法  官
如不服本判決，應於判決送達後十日內，向本院提出上訴狀。（須附繕本）


司法院資訊處製作；財團法人民間司法改革基金會備份。
